# 请教陈老师下脚料的会计处理

提问人：江江 33 石石 时间：2020-08-18 09:17:00
公司为设备生产企业，生产过程中会产生下脚料，生产成本归集到正常的产品中，下脚料未归集成本。公司定期将下脚料出售，所得收入计入当期营业外收入，无成本。下脚料的处理是否合适？
项目组认为，生产过程中的下脚料不属于联产品或副产品，也不符合存货的定义，因此可以不归集成本。出售的下脚料可以计入其他业务收入，并从当期主营业务成本中重分类相同金额到其他业务成本，即下脚料的毛利为零。上述理解是否合理？

回答人：chenyiwei
下脚料如果属于生产过程中均会产生的，且有比较稳定的产出比例，则还是建议按照对外出售的价格核算其成本，从正常产品（设备）的生产成本中转出，即销售下脚料的毛利率为零，利润体现在主要产品的毛利中。当然，如果下脚料销售的影响显著不重大的，则无论如何处理，对财务报表都不会有重大影响。